臺灣臺北地方法院刑事判決
111年度訴字第56號
公  訴  人  臺灣臺北地方檢察署檢察官
被      告  蔡軾泓




上列被告因違反洗錢防制法等案件，經檢察官提起公訴（110年
度偵字第7222號、110年度偵字第5168號），本院判決如下：
    主  文
蔡軾泓共同犯洗錢防制法第十四條第一項之洗錢罪，處有期徒刑
參月，併科罰金新臺幣貳萬元，罰金如易服勞役，以新臺幣壹仟
元折算壹日；又共同犯洗錢防制法第十四條第一項之洗錢罪，處
有期徒刑肆月，併科罰金參萬元，罰金如易服勞役，以新臺幣壹
仟元折算壹日。應執行有期徒刑伍月，併科罰金新臺幣肆萬元，
罰金如易服勞役，以新臺幣壹仟元折算壹日。
    犯罪事實
一、蔡軾泓可預見任意提供自己在金融機構開設之帳戶資料供他
    人使用及為他人收受、領取匯款，該人可能以該帳戶作為實
    施詐欺取財等犯罪之工具，亦可能為他人隱匿犯罪所得之來
    源、去向、所在、所有權、處分權，仍基於參與詐欺取財及
    洗錢犯行使用亦不違背其本意之不確定故意，與真實姓名年
    籍不詳之「曾士原」共同意圖為自己不法之所有，基於詐欺
    取財、掩飾隱匿詐欺所得所在及去向之洗錢犯意聯絡，於民
    國109年9月間某日，在臺北市中山區錦州街某網咖內，將其
    名下玉山商業銀行股份有限公司帳號0000000000000號帳戶
    （下稱玉山商業銀行帳戶）之帳號資料交付予「曾士原」使
    用，並應允代「曾士原」提款。嗣「曾士原」取得蔡軾泓所
    申設之玉山商業銀行帳戶後，即由真實姓名年籍不詳、LINE
    暱稱「陳永強」、「許鵬飛」之人以如附表所示之詐騙方式
    ，向黎翠艷、楊玉秋等人施以詐術，致黎翠艷、楊玉秋均陷
    於錯誤，而將如附表所示之款項匯入上開玉山商業銀行帳戶
    ，蔡軾泓再依「曾士原」之指示，於109年9月16日下午3時5
    分臨櫃提領含黎翠艷、楊玉秋所匯款項在內之新臺幣（下同
    ）32萬元，並親自交予「曾士原」。嗣因黎翠艷、楊玉秋察
    覺有異後報警處理，始悉上情。
二、案經黎翠艷、楊玉秋分別訴由臺北市政府警察局萬華分局、
    新北市政府警察局新莊分局報告臺灣臺北地方檢察署檢察官
    偵查起訴。
    理  由
壹、程序部分：
一、按被告以外之人於審判外之言詞或書面陳述，除法律有規定
    者外，不得作為證據。又被告以外之人於審判外之陳述，雖
    不符合同法第159條之1至第159條之4之規定，但經當事人於
    審判程序同意作為證據，法院審酌該言詞陳述或書面陳述作
    成時之情況，認為適當者，亦得為證據；而當事人、代理人
    或辯護人於法院調查時，知有該等不符合同法第159條之1至
    第159條之4之不得為證據之情形，而未於言詞辯論終結前聲
    明異議者，視為有前項之同意，刑事訴訟法第159條之5定有
    明文。查本判決所引用之各該被告以外之人於審判外之陳述
    ，被告於本院準備程序及檢察官於本院審理時均表示沒有意
    見（見本院訴字卷第126至128頁），本院審酌上開證據資料
    製作時之情況，尚無違法不當及證明力明顯過低之瑕疵，亦
    認為以之作為證據應屬適當，依刑事訴訟法第159條之5第1
    項規定，認前揭證據資料均有證據能力。
二、至於卷內所存經本院引用為證據之非供述證據部分，與本件
    待證事實間均具有關連性，且無證據證明係公務員違背法定
    程序所取得，是依刑事訴訟法第158條之4之反面解釋，自有
    證據能力。
貳、實體部分：
一、認定事實所憑之依據及理由：
　　訊據被告固坦承其於109年9月間某日，在臺北市中山區錦州
    街某網咖內提供其名下之玉山商業銀行帳戶予「曾士原」使
    用，並應允代「曾士原」提款，嗣依照「曾士原」指示，於
    同年9月16日自該玉山商業銀行帳戶臨櫃提領32萬元，且不
    爭執其所提領之32萬元款項，包含告訴人黎翠艷所匯入之3
    萬元及告訴人楊玉秋所匯入之15萬7,500元之事實，惟矢口
    否認有何詐欺取財及洗錢犯行，辯稱：我在臺北市中山區錦
    州街網咖認識「曾士原」，他向我稱渠在代購精品包包，因
    他朋友要還他錢，但他帳號被鎖，且他的證件都放在南部，
    沒辦法開新的帳戶，故請我出借帳戶給他，並代他提領，我
    只是聽信朋友而已，我主觀上並無與詐騙被害人之行為人共
    同為詐欺取財犯行之犯意云云。經查：
　㈠被告於109年9月間某日，在臺北市中山區錦州街某網咖內提
    供其名下之玉山商業銀行帳戶予「曾士原」使用，並應允代
    「曾士原」提款，嗣依照「曾士原」指示，於同年9月16日
    自該玉山商業銀行帳戶臨櫃提領32萬元，且被告所提領之32
    萬元款項，包含告訴人黎翠艷所匯入之3萬元及告訴人楊玉
    秋所匯入之15萬7,500元等情，業據被告供承在卷（見本院
    訴字卷第44、47、134頁），核與告訴人黎翠艷及楊玉秋之
    指述相符（見110偵7222卷第33至35頁、110偵5168卷第135
    至139頁），復有玉山商業銀行帳號0000000000000號帳戶開
    戶人基本資料及歷史交易明細、玉山商業銀行集中管理部11
    0年6月10日玉山個（集）字第110041989號函附歷史交易明
    細、取款憑條等件在卷可稽（見110偵7222卷第47至51頁、1
    10偵5168卷第109至113頁、110偵5168卷第171至179頁），
    此部分事實，首堪認定。又告訴人黎翠艷及楊玉秋係分別遭
    「曾士原」及不詳之人以如附表所示之方式施用詐術，並陷
    於錯誤，而分別於如附表所示之時間，將如附表所示金額之
    款項匯入被告之玉山商業銀行帳戶中等情，除據告訴人黎翠
    艷及楊玉秋前開指述明確外，並有告訴人黎翠艷與真實姓名
    年籍不詳「陳永強」間之通訊軟體LINE對話紀錄截圖、告訴
    人楊玉秋與真實姓名年籍不詳「許鵬飛」間之通訊軟體LINE
    對話紀錄截圖、告訴人楊玉秋與交易平台對話畫面翻拍照片
    及告訴人黎翠艷及楊玉秋之匯款申請書等件（見110偵7222
    卷第79、89至97頁、110偵5168卷第67、87至99、101至105
    頁）可證，是此部分事實，亦堪以認定。
　㈡共同正犯在主觀上須有共同犯罪之意思，客觀上須為共同犯
    罪行為之實行。所謂共同犯罪之意思，係指基於共同犯罪之
    認識，互相利用他方之行為以遂行犯罪目的之意思；共同正
    犯因有此意思之聯絡，其行為在法律上應作合一的觀察而為
    責任之共擔。至於共同正犯之意思聯絡，不以彼此間犯罪故
    意之態樣相同為必要，刑法第13條第1項、第2項雖分別規定
    行為人對於構成犯罪之事實，明知並有意使其發生者，為故
    意；行為人對於構成犯罪之事實，預見其發生而其發生不違
    背其本意者，以故意論。前者為直接故意，後者為間接故意
    ，惟不論「明知」或「預見」，僅認識程度之差別，間接故
    意應具備構成犯罪事實之認識，與直接故意並無不同。除犯
    罪構成事實以「明知」為要件，行為人須具有直接故意外，
    共同正犯對於構成犯罪事實既已「明知」或「預見」，其認
    識完全無缺，進而基此共同之認識「使其發生」或「容認其
    發生（不違背其本意）」，彼此間在意思上自得合而為一，
    形成犯罪意思之聯絡。故行為人分別基於直接故意與間接故
    意實行犯罪行為，自可成立共同正犯（最高法院107年度台
    上字第3209號判決意旨參照）。而金融帳戶屬個人交易理財
    重要之物品，其專有性甚高，是一般人均有妥為保管及防止
    他人任意使用之認識，縱因特殊情況偶有同意他人使用之需
    ，亦必然深入瞭解該他人之身分及用途後再行同意，方符常
    情；且詐欺正犯利用人頭帳戶匯款詐欺之案件，近年來報章
    新聞多所披露，復經政府多方宣導，一般民眾對此種利用人
    頭帳戶之犯案手法，自應知悉而有所預見。
　㈢被告主觀上具有不法所有意圖及詐欺取財、洗錢之不確定故
    意，而與「曾士原」有犯意聯絡及行為分擔：
　⑴查本件玉山商業銀行帳戶交易明細資料，顯示被告於109年9
    月2日開戶當日存入1,000元，旋即於當日及隔日分別提領3
    次305元，下筆交易則為109年9月9日自渣打銀行轉入10萬元
    之款項，有上開帳戶之歷史交易明細可佐（見110偵5168卷
    第171頁），參以被告於本院審理中自承於109年9月9日已經
    將帳戶出借給「曾士原」等語（見本院訴字卷第135頁），
    此節與實務上常見具幫助詐欺取財、共同詐欺取財犯意之行
    為人，基於僥倖心態，將餘額無幾甚至為零之金融帳戶交付
    詐騙集團使用之慣行相符。且被告至玉山商業銀行臨櫃提款
    時，在取款憑條上虛偽填載提款目的為「買車款」一情，經
    被告供承在卷（見本院訴字卷第133至134頁），並有該取款
    憑條在卷可佐（見110偵5168卷第176至177頁），稽以前揭
    歷史交易明細顯示告訴人於109年9月16日匯款後，被告即於
    同年9月18日自行辦理銷戶，被告於本院審理中亦自承填寫
    「買車款」及「辦理銷戶」均係受「曾士原」之指示等語（
    見本院訴字卷第134至135頁），顯見被告係依「曾士原」之
    指示，以虛偽填載提款目的及銷戶之方式，隱瞞詐欺所得款
    項之來源及去向，藉此掩蓋詐欺犯行，益徵被告確可預見所
    提領之款項為詐欺等犯罪之贓款，其行為則可掩飾其他共犯
    之犯行。
　⑵再被告當時已成年，自述學歷為國中肄業，現從事室內裝潢
    工作等語（見本院訴字卷第136頁），具有相當之智識及社
    會生活經驗，應知悉金融帳戶係有關個人財產、身分之物品
    ，並可知悉一般人均可自行申請金融帳戶使用，如非意圖供
    犯罪使用，無使用他人金融帳戶供收款後，再要求他人代為
    提領款項之必要，實與常情不符，足見被告對於其將玉山商
    業銀行帳戶提供予「曾士原」使用，並為「曾士原」提領款
    項，「曾士原」可能利用其帳戶實施詐欺取財之犯行，所提
    領之款項或係贓款等節，主觀上應可預見，仍隨意將其玉山
    商業銀行帳戶提供予「曾士原」使用並代為提領款項，對於
    「曾士原」利用其帳戶向告訴人詐取財物，應有容認發生且
    無違背其本意，具有詐欺取財之不確定故意甚明。
　⑶按洗錢防制法所稱洗錢，指下列行為：一、意圖掩飾或隱匿
    特定犯罪所得來源，或使他人逃避刑事追訴，而移轉或變更
    特定犯罪所得。二、掩飾或隱匿特定犯罪所得之本質、來源
    、去向、所在、所有權、處分權或其他權益者。三、收受、
    持有或使用他人之特定犯罪所得，洗錢防制法第2條定有明
    文。復按現行洗錢防制法第14條第1項之一般洗錢罪，祇須
    有同法第2條各款所示行為之一，而以同法第3條規定之特定
    犯罪作為聯結即為已足；另倘行為人意圖掩飾或隱匿特定犯
    罪所得來源，而將特定犯罪所得直接消費處分，甚或交予其
    他共同正犯予以隱匿，或由共同正犯以虛假交易外觀掩飾不
    法金流移動，依現行洗錢防制法之規定，已難依循過往實務
    認僅係單純犯罪後處分贓物之行為，而應認屬同法第2條第1
    或2款之洗錢行為（最高法院108年度台上字第2057號判決意
    旨參照）。經查，被告將其玉山商業銀行帳戶提供予「曾士
    原」，並於告訴人匯款至上開玉山商業銀行帳戶後，再由被
    告按「曾士原」指示提領該筆款項、交付上手，其主觀上應
    有將玉山商業銀行帳戶交由他人匯入、提領款項之認知，且
    應可知該帳戶資金經以匯款方式轉匯入其帳戶後再予提領，
    後續資金流向有無法追索之可能性，將形成金流斷點，產生
    遮斷金流以逃避國家追訴、處罰之效果，其仍將本案帳戶提
    供予「曾士原」，俟告訴人匯款後，再由其提領交付「曾士
    原」，其有隱匿詐欺特定犯罪所得去向之一般洗錢犯意甚明
    。是被告提供帳戶並提領詐欺款項之行為，應該當洗錢防制
    法第2條第2項、第14條第1項規定之一般洗錢罪甚明。
　⑷而被告提供帳戶及代為提領匯款並為轉交時，被告僅與「曾
    士原」聯繫，對於詐欺成員究竟由幾人組成，尚非其所能預
    見，「曾士原」、「陳永強」、「許鵬飛」是否為同一人，
    亦未可知，則過程中與被告聯繫而遂行本案詐欺取財犯行者
    ，是否確有三人以上，即有不明。是本案既無證據足以認定
    使用各該發送訊息之帳號暱稱者究為何人，自無從僅憑告訴
    人之指述及通訊軟體LINE對話紀錄截圖，即認被告有三人以
    上共同詐欺取財之犯行，依罪證有疑利於被告之原則，自無
    從論以被告三人以上共犯詐欺取財之罪名，應為有利於被告
    之認定，僅論以普通詐欺取財罪。　　　
　㈣被告雖以前揭情詞置辯，惟查：
　⑴本件被告於檢察官偵查中供稱：我於109年8月在錦州街網咖
    認識「李宏澤」（音同），他說他在代購包包，他朋友要給
    他精品包包的資金，但他帳號被鎖，問我可否借他帳號，我
    遂在紙條上寫了玉山銀行帳號，又我的存摺、提款卡放置於
    臺北市○○路000巷0弄00○0號之租處，因自109年8月起未繳房
    租，故於同年11、12月左右房間被清空，我的存摺跟提款卡
    也被丟掉了云云（見110偵5168卷第160至162頁）；於本院1
    10年11月22日審理中改稱：「李宏澤」跟我說有人要還他貨
    款，他之前投資精品店，但後來已經退股，這些錢是人家要
    還他的，又當初是他要我去結清，但我也不清楚結清是什麼
    意思，他跟我說就是把我的帳戶刪掉，我問他為何要把帳戶
    刪掉，他說因為如果一個銀行帳戶一次進去錢很多的話，帳
    戶會鎖死，錢會領不出來，所以要結清云云（見本院審訴字
    卷第71至72頁）；復於本院111年5月3日審理時改稱：我把
    帳戶交給「鄭澤宏」，我跟他認識好像快1個月，我給他銀
    行帳號，他是拿去拍照，當下他說他有朋友要還他錢云云（
    見本院訴字卷第44至45頁））；再於本院111年9月20日審理
    中改稱：「李宏澤」最近又出現在錦州街網咖，我朋友跟我
    說「李宏澤」之真實名字為「曾士原」，我於109年9月2日
    辦完玉山銀行帳戶後才認識「曾士原」，他說他是賣精品包
    包，別人要還他精品貨款，我於109年9月18日即自己辦理銷
    戶云云（見本院訴字卷第132至135頁），可知被告就何時認
    識「曾士原」、「曾士原」之真實姓名、提供帳戶之原因、
    方式，以及玉山商業銀行帳戶之存摺及提款卡究竟是因被房
    東丟棄而滅失或因辦理銷戶而繳還銀行等節，前後陳述不一
    ，其所辯真實性容有疑義，已難驟信。
　⑵復被告對於「曾士原」真實姓名、年籍等資料均未得知，且
    認識期間甚短，「曾士原」卻要求被告提供帳戶並為其提領
    數萬元之款項，以客觀過程觀之，已與常情有悖。又向金融
    機構申請開立存款帳戶無任何特殊之資格限制，一般民眾皆
    可以存入最低開戶金額之方式，任意於金融機構申請開立存
    款帳戶，且一人並可於不同之金融機構申設多數之存款帳戶
    使用，此屬眾所周知之事實，被告雖辯稱「曾士原」稱因證
    件放在南部，無法申辦帳戶云云，惟「曾士原」委託被告所
    提領之款項為動輒數萬元之鉅款，為此搭乘航空器或高鐵往
    返北、南部並非困難之事，亦可委請他人代為申辦帳戶，而
    被告與「曾士原」並非熟識，無相當之信賴關係，苟非掩飾
    身分或其他不法目的，實無甘冒提領款項遭侵占風險之理，
    被告實可預見「曾士原」借用玉山商業銀行帳戶並要求提領
    款項，可能係出於不法之目的。
　⑶再者，被告於提款目的欄位填寫「買車款」，與被告所辯「
    曾士原」稱係代購包包資金云云不符，被告雖稱：曾士原說
    現在寫買精品包包，臨櫃的行員都不會相信云云，惟此與常
    情不符，實屬無稽。另被告於開戶當日存入1,000元，旋即
    於當日及隔日分別提領3次305元，嗣於同年9月18日自行辦
    理銷戶，顯與一般正常薪資帳戶之使用情形迥異，是被告所
    辯係為找工作而開立帳戶，亦屬可疑。被告復辯稱「曾士原
    」向其稱如果一個銀行帳戶一次進去錢很多的話，帳戶會鎖
    死，錢會領不出來，所以要結清云云，惟此與一般銀行實務
    不符。承此，被告未查證「曾士原」所述之情是否真實存在
    ，即輕率配合對方前往收取款項，其就上開各節顯係違反常
    理，極可能涉及不法活動，實已難認被告主觀上有何確信對
    方非詐欺集團之合理依據，是被告是被告上開辯解，實係事
    後畏罪卸責之詞，要無可採。
　㈤綜上所述，本案事證明確，被告犯行洵堪認定，應予依法論
    科。
二、論罪科刑：
　㈠按共同實行犯罪行為之人，在合同意思範圍以內，各自分擔
    犯罪行為之一部，相互利用他人之行為，以達其犯罪之目的
    者，即應對於全部所發生之結果，共同負責，不問犯罪動機
    起於何人，亦不必每一階段犯行，均經參與（最高法院107 
    年度台上字第4661號判決意旨可資參照）。次按在詐欺集團
    中從事詐欺所得款項之領款行為，係參與犯罪行為之實行，
    而非單純於該詐欺集團犯罪行為完成後，予以助力，縱未參
    與事前之謀議及事中之詐欺行為，仍應成立共同正犯，而非
    刑法上不罰之「事後幫助」或單純之幫助犯（最高法院100 
    年度台上字第2833號、95年度台上字第2383號判決意旨同此
    見解）。又按特定犯罪之正犯實行特定犯罪後，為掩飾、隱
    匿其犯罪所得財物之去向及所在，而令被害人將款項轉入其
    所持有、使用之他人金融帳戶，並由該特定犯罪正犯前往提
    領其犯罪所得款項得手，如能證明該帳戶內之款項係特定犯
    罪所得，因已被提領而造成金流斷點，該當掩飾、隱匿之要
    件，該特定犯罪正犯自成立一般洗錢罪之正犯（最高法院10
    8年度台上大字第3101號刑事裁定見解可資參照）。本案被
    告提供其所有玉山商業銀行帳戶之帳號予「曾士原」，嗣依
    指示代為提領款項，揆諸上開說明，該提領款項行為已屬參
    與詐欺取財罪構成要件行為之實行，贓款並因提領而造成金
    流斷點，被告所為自非單純提供金融帳戶予不法份子使用之
    幫助行為。是核被告所為，係犯刑法第339條第1項之詐欺取
    財罪與洗錢防制法第2條第2款、第14條第1項之洗錢罪。公
    訴意旨認定被告僅成立普通詐欺罪及洗錢罪之幫助犯，容有
    誤會，又因僅為行為態樣之正犯、從犯之分，無庸引用刑事
    訴訟法第300條變更起訴法條，併此敘明。被告與「曾士原
    」間，有犯意聯絡及行為分擔，應論以共同正犯。
　㈡被告所犯上開洗錢罪與詐欺取財罪，行為有部分重疊合致，
    且犯罪目的均單一，依一般社會通念，應評價為一罪方符合
    刑罰公平原則，為想像競合犯，依刑法第55條前段規定，從
    一重論以洗錢罪處斷。被告就對不同告訴人所犯詐欺取財、
    洗錢行為，受侵害之財產監督權既歸屬各自之權利主體，且
    犯罪時、空亦有差距，應屬犯意各別，行為互殊，而應分論
    併罰。公訴意旨認應論以想像競合犯之裁判上一罪，尚有未
    洽。又刑事訴訟法第95條規定之罪名告知，植基於保障被告
    防禦權，由國家課予法院告知之訴訟照料義務，為被告依法
    所享有基本訴訟權利。所謂罪名變更，除質的變更（罪名或
    起訴法條的變更）以外，包含量的變更造成質的變更之情形
    （如包括的一罪或裁判上一罪變更為數罪），事實審法院於
    罪名變更時，若違反上述義務，所踐行之訴訟程序即屬於法
    有違。而法院踐行罪名告知義務，如認為可能自實質上或裁
    判上一罪，改為實質競合之數罪，應隨時、但至遲應於審判
    期日前踐行再告知之程序，使被告能知悉而充分行使其防禦
    權，始能避免突襲性裁判，而確保其權益（最高法院110年
    度台非字第230號判決意旨參照）。本院已當庭告知被告本
    案犯行所構成者或非想像競合犯之裁判上一罪關係，而應就
    各被害人部分分論併罰，無礙其防禦權行使（見本院訴字卷
    第132至133頁），附此敘明。
　㈢爰以行為人之責任為基礎，審酌被告正值壯年，於已預見所
    為之行為與詐欺取財、洗錢相關，竟貪圖利益，共同參與本
    案詐欺犯行，並分擔收取詐欺贓款轉交之工作，製造詐欺款
    項金流斷點，增加檢警查緝難度，更造成告訴人之財物損失
    無法追回，助長詐欺犯罪盛行，危害社會治安，應予非難。
    並衡酌被告始終否認犯行，且尚未能與告訴人達成和解之態
    度，參以被告之素行，於本院審理時自述國中肄業之教育程
    度、現從事室內裝潢工作、無親屬須扶養之家庭經濟及生活
    狀況等一切情狀（見本院訴字卷第136頁），分別量處如主
    文所示之刑，暨就併科罰金部分諭知罰金易服勞役之折算標
    準。
　㈣關於數罪定刑部分，以罪責相當原則及特別預防之刑罰目的
    ，具體審酌被之本案整體犯罪過程之各罪關係、各該行為之
    行為方式、危害情況、彼此間之時間與空間關係、偶發性、
    各別刑罰規範之目的、侵害法益之專屬性或同一性、輕重罪
    間體系之平衡、所犯數罪反應出之行為人人格特性及犯罪傾
    向、加重效益及整體犯罪非難評價等總體情狀（最高法院10
    4年度台抗字第718號、第951號、105年度台抗字第170號裁
    定均同此見解），尤以各行為之手法近似，侵害法益之同質
    性高，危害之加重效應非如等差級數般加劇等節為考量重點
    ，依比例原則、平等原則、罪刑相當原則、重複評價禁止原
    則等要求，就所犯各罪，合併定其應執行之刑如主文所示，
    並就應執行之罰金刑部分諭知易服勞役之折算標準。
三、退併辦部分:
　㈠本件臺灣臺北地方檢察署檢察官以110年度偵字第22749號（
    被害人為王澧全）併辦意旨書移請併辦，併辦意旨略以：就
    併辦意旨書所示之事實，與本案經提起公訴之事實，具有想
    像競合犯之裁判上一罪關係，為同一案件，而請求本院併辦
    等語。
　㈡按案件起訴後，檢察官認與起訴部分具有實質上或裁判上一
    罪關係之他部事實，而函請法院併案審理，此項公函非屬訴
    訟上之請求，目的僅在促使法院注意而已。法院如認兩案具
    有實質上或裁判上一罪關係而併同審判，固係審判不可分法
    則之適用所使然。然如移送併辦部分不成立犯罪，或與起訴
    部分無實質上或裁判上一罪關係，則因檢察官對移送併案審
    理部分並未為訴訟上之請求（即依法提起公訴），法院自不
    得對移送併案審理部分予以判決，而應將該移送併辦部分退
    回原檢察官另為適法之處理（最高法院108年度台非字第2號
    、99年度台上字第1954號判決意旨參照）。又詐欺取財罪既
    係為保護個人之財產法益而設，則關於行為人詐欺犯罪之罪
    數計算，原則上自應依遭受詐欺之被害人人數定之，就不同
    被害人所犯之詐欺取財行為，受侵害之財產監督權既歸屬各
    自之權利主體，且犯罪時間或空間亦有相當差距，應屬犯意
    各別，行為互殊，均應分論併罰。
　㈢經查，本院前已敘明本案被告提領款項、交付款項行為已屬
    參與詐欺取財罪構成要件行為之實行，贓款並因提領而造成
    金流斷點，被告所為自非單純提供金融帳戶予不法份子使用
    之幫助行為，是移送併辦意旨書所示被害人遭詐騙之犯罪事
    實，與本案之告訴人並不相同，所侵害之財產法益各異，且
    被告對不同被害人詐欺犯罪之犯意各別、行為互殊，本應分
    論併罰，要難認移送併辦意旨書所示犯行與本院前揭論罪科
    刑部分有何事實上或裁判上一罪或同一案件之關係可言，本
    院自無從併予審理，應退回由檢察官另為適法之處理。
據上論斷，應依刑事訴訟法第299條第1項前段，洗錢防制法第14
條第1項，刑法第11條前段、第28條、第339條第1項、第55條、
第42條第3項、第51條第5款、第7款，刑法施行法第1條之1第1項
，判決如主文。
本案經檢察官許佩霖提起公訴，檢察官周慶華到庭執行職務。
中　　華　　民　　國　　111 　年　　10　　月　　18　　日
　　　　　　　　　刑事第四庭    審判長法  官  陳柏宇
　　　　　　　　　
　　　　　　　　　                    法  官  唐  玥
　　　　　　　　　　　　　　　　　　　
　　　　　　　　　                    法  官  曾名阜
上正本證明與原本無異。 
如不服本判決應於收受送達後20日內向本院提出上訴書狀，並應
敘述具體理由；其未敘述上訴理由者，應於上訴期間屆滿後20日
內向本院補提理由書（均須按他造當事人之人數附繕本）「切勿
逕送上級法院」。告訴人或被害人如對於本判決不服者，應具備
理由請求檢察官上訴，其上訴期間之計算係以檢察官收受判決正
本之日期為準。 因疫情而遲誤不變期間，得向法院聲請回復原
狀。
                                      書記官  李宜蓁
中　　華　　民　　國　　111 　年　　10　　月　　18　　日
附錄本案論罪科刑法條：
洗錢防制法第2條
本法所稱洗錢，指下列行為：
一、意圖掩飾或隱匿特定犯罪所得來源，或使他人逃避刑事追訴
    ，而移轉或變更特定犯罪所得。
二、掩飾或隱匿特定犯罪所得之本質、來源、去向、所在、所有
    權、處分權或其他權益者。
三、收受、持有或使用他人之特定犯罪所得。

洗錢防制法第14條
有第二條各款所列洗錢行為者，處7年以下有期徒刑，併科新臺
幣5百萬元以下罰金。
前項之未遂犯罰之。
前二項情形，不得科以超過其特定犯罪所定最重本刑之刑。

中華民國刑法第339條
意圖為自己或第三人不法之所有，以詐術使人將本人或第三人之
物交付者，處5年以下有期徒刑、拘役或科或併科50萬元以下罰
金。
以前項方法得財產上不法之利益或使第三人得之者，亦同。
前二項之未遂犯罰之。


附表：
編號 告訴人 詐騙方式 匯款時間 匯款金額 1. 黎翠艷 黎翠艷於109年9月間某時日，在網路認識真實姓名年籍不詳LINE暱稱「陳永強」之男子，對方佯稱：可投資彩金賺取投資金額10%之利潤，致黎翠艷陷於錯誤，而於如右「匯款時間」、「匯款金額」欄所示之時間匯款如該欄所示金額至本件之玉山商業銀行帳戶。 109年9月16日中午12時41分 3萬元 2. 楊玉秋 告訴人楊玉秋於109年7月間某時日，在交友軟體Tinder認識真實姓名年籍不詳暱稱「XBlake」、LINE暱稱「許鵬飛」之男子，對方佯稱：可於okcoinvip.com投資平台上操作投資虛擬貨幣、需繳納保證金，致楊玉秋陷於錯誤，而於如右「匯款時間」、「匯款金額」欄所示之時間匯款如該欄所示金額至本件之玉山商業銀行帳戶。 109年9月16日下午1時38分 15萬7,500元